【裁判字號】    99,裁,3217
【裁判日期】    991209
【裁判案由】    虛報進口貨物產地
【裁判全文】
最  高  行  政  法  院  裁  定
                                      99年度裁字第3217號
抗  告  人  英特諾實業有限公司
代  表  人  羅慧恩
上列抗告人因與相對人財政部臺中關稅局間虛報進口貨物產地事
件，對於中華民國99年8月18日臺中高等行政法院99年度再字第
15號裁定，提起抗告，本院裁定如下：
    主  文
抗告駁回。
抗告訴訟費用由抗告人負擔。
    理  由
一、按抗告法院認抗告為不合法或無理由者，應為駁回抗告之裁
    定。
二、本件原裁定以：抗告人固主張原審法院97年度訴字第227號
    判決（下稱原確定判決）有行政訴訟法第273條第1項第13款
    及第14款之再審事由，惟未表明關於遵守不變期間之證據，
    自無須命其補正。另抗告人於98年6月6日收受本院98年度裁
    字第1304號裁定，其提起再審之期間，應自98年6月7日起算
    ，至98年7月6日即告屆滿。抗告人遲至99年5月4日始向原審
    法院提起再審之訴，顯逾提起再審之訴之法定不變期間，其
    再審之訴於法不合等由，駁回其訴。
三、抗告意旨略謂：抗告人主張原確定判決所認定之違法事由，
    需由越南皇家ROYAL CERAMICTILES.,LTD公司、越南巴地頭
    頓省海關局富美分局（下稱越南海關）以及我國駐胡志明市
    辦事處等提供事證證明抗告人非虛報進口貨物產地，故無法
    在法定期間內提起再審之訴。再者，經向越南海關查證，本
    件係以SXXK型進口原料報單申報出口，而非如相對人所指以
    KD型報單申報，原審判決未經查證事實，遽為誤判，爰以行
    政訴訟法第276條第2項後段規定提出抗告等語。按行政訴訟
    法第276條第1項及第2項規定，再審之訴應於30日之不變期
    間內提起，該不變期間自判決確定時起算，判決於送達前確
    定者，自送達時起算，其再審之理由發生或知悉在後者，均
    自知悉時起算；若抗告人主張再審之理由發生或知悉在後者
    ，依同法第277條第1項第4款之規定，應就此利己事實負舉
    證責任。查抗告人於98年6月6日收受本院98年度裁字第1304
    號裁定，有送達證書附該案卷第76頁可稽，對原確定判決提
    起再審之訴之期間，應自98年6月7日起算，而抗告人之營業
    所位於原審法院所在地臺中市，毋庸扣除在途期間，至98年
    7月6日為提起再審之訴之末日，然抗告人遲至99年5月4日始
    向原審法院提起再審之訴，顯逾提起再審之訴之法定不變期
    間；抗告人復未表明發生或知悉再審理由在後而有遵守不變
    期間之證據，其再審之訴自非合法。原審法院以抗告人再審
    之訴為不合法，裁定駁回其訴，洵無不合。抗告人仍執前詞
    指摘原裁定違誤，難認有理由，應予駁回。
四、據上論結，本件抗告為無理由。依行政訴訟法第104條、民
    事訴訟法第95條、第78條，裁定如主文。
中    華    民    國    99    年    12    月    9     日
                    最高行政法院第五庭
                        審判長法官  吳  明  鴻
                              法官  林  茂  權
                              法官  侯  東  昇
                              法官  黃  秋  鴻
                              法官  陳  國  成

以  上  正  本  證  明  與  原  本  無  異
中    華    民    國    99    年    12    月    10    日
                              書記官  葛  雅  慎

司法院資訊處製作；財團法人民間司法改革基金會備份。
